---
title: "Color Analysis Report"
author: ""
date: "2023-06-19"
output: html_document
---

```{r setup, include=FALSE}
knitr::opts_chunk$set(echo = TRUE)

library(ggplot2)
library(magick)
library(imager)
library(dplyr)
library(tibble)
library(jpeg)
library(png)
library(ggsci)
library(xkcdcolors)
library(colorspace)
library(DT)
source("Function_Color.R")
```
<br>
Este relatório é resultado de um processamento de imagem n extrai a paleta de cores, fornece sugestões de cores complementares e realiza uma análise de sentimentos baseada nas cores predominantes.
<br>

## Resultado da Extração

Com base no arquivo  formato com foram extraido


Tabela da paleta de cores extraída da imagem

```{r include=FALSE}
image <- readPNG("test.png")
color_palette<- Color_Extraction(image,num_cores=5)
df_cores<-data.frame("color_name"=nearest_named(color_palette)[[1]],
                     "hex_code"=color_palette )
# Calcule a luminância de cada cor
df_cores$luminancia <- sapply(df_cores$hex_code, calc_luminancia)
df_cores$color<-""
```

```{r}
plot(image)
```



```{r}
# Crie a tabela
datatable(df_cores, options = list(autoWidth = TRUE,searching = FALSE,info = FALSE,paging=FALSE),rownames = FALSE) %>% 
  formatStyle(
    'color', 'hex_code',
    backgroundColor = styleEqual(df_cores$hex_code, df_cores$hex_code)
  )
```
A luminância relativa para espaços de cor standard RGB (sRGB) é definida pela fórmula: **L(R,G,B) = 0.2125R + 0.7152G + 0.0722B**

Média da cor da imagem


## Sugestão de Cores


## Psicologia das Cores

